【裁判字號】    97,消債更,471
【裁判日期】    971118
【裁判案由】    更生事件
【裁判全文】
臺灣屏東地方法院民事裁定           97年度消債更字第471號
聲 請 人
即債務人    甲○○
代 理 人    張瓊文律師
上列當事人因消費者債務清理事件，聲請更生，本院裁定如下：
    主  文
債務人甲○○自中華民國九十七年十一月二十八日十時起開始更
生程序。
命司法事務官進行本件更生程序。
    理  由
一、按債務人不能清償債務或有不能清償之虞；且無擔保或無優
    先權之債務總額未逾新臺幣一千二百萬元者，於法院裁定開
    始清算程序或宣告破產前，得向法院聲請更生；又法院開始
    更生程序之裁定，應載明其年、月、日、時，並即時發生效
    力，消費者債務清理條例第3 條、第42條第1 項、第45條第
    1 項分別定有明文。次按法院裁定開始更生或清算程序後，
    得命司法事務官進行更生或清算程序，必要時得選任律師、
    會計師或其他適當之自然人或法人一人為監督人或管理人，
    同條例第16條第1 項亦有明文。
二、本件債務人聲請意旨略以：其就新臺幣（下同）1,373,397
    元債務有不能清償之情事，曾於97年間以書面向最大債權金
    融機構渣打國際商業銀行股份有限公司請求共同協商債務清
    償方案，嗣經通知前置協商不成立。債務人目前每月所得約
    20,000元，且每月需負擔其母親及兒子之扶養費共計4,000
    元，另債務人每月對各債權銀行所需繳納之最低金額為101,
    960 元，因此，其就上述債務實已無力清償，又其無擔保或
    無優先權之債務總額未逾1, 200萬元，復未經法院裁定開始
    清算程序或宣告破產，爰向本院聲請更生等語。
三、經查債務人所主張之上開事實，業據其提出與所述相符之債
    權人清冊、財產暨收入狀況說明書、前置協商不成立通知書
    、財政部台灣省南區國稅局95、96年度綜合所得稅各類所得
    暨財產歸屬資料清單、戶籍謄本、財團法人金融合徵信中心
    當事人查詢個人資料（信用報告）回覆書等件為證，應堪信
    為真實。又衡以債務人之每月所得20,000元，扣除其每月所
    應負擔之扶養費及最低應繳納金額後，已無剩餘之金錢可供
    清償債務觀之，並參以債務人名下並無土地及房屋以資清償
    債務等情，可知債務人之經濟已陷入困境，因此，足見其就
    上述債務應已無力清償。再者，債務人名下雖另有兩台汽車
    ，但該兩台汽車均為國產汽車，且分別係西元2003年及1995
    年出廠，經折舊後，該兩台汽車所剩之價值，應不足以清償
    債務。此外，又查無債務人有消費者債務清理條例第6 條第
    3 項、第8 條或第46條各款所定駁回更生聲請之事由存在，
    則債務人聲請更生，應屬有據，爰裁定如主文第一項所示，
    並命司法事務官進行本件更生程序。
中    華    民    國    97    年    11    月    18    日
                            民事庭法官  王炳人
正本係照原本作成。
本裁定不得抗告。
本件裁定公告日期為民國97年11月28日10時。
中    華    民    國    97    年    11    月    20    日
                            書  記  官  鄭靜芳


司法院資訊處製作；財團法人民間司法改革基金會備份。
